【裁判字號】    97,簡上,859
【裁判日期】    970930
【裁判案由】    著作權法
【裁判全文】
臺灣板橋地方法院刑事判決             97年度簡上字第859號
上  訴  人  甲○○
（即被告）
上列上訴人即被告因違反著作權法案件，不服本院中華民國97年
5月26 日第1 審簡易判決（96年度簡字第3674號，聲請簡易判決
處刑案號：97年度偵字第8104號），提起上訴，管轄第2 審之本
院合議庭判決如下：
    主      文
上訴駁回。
甲○○緩刑貳年。
    事實及理由
一、本案經本院審理結果，認第1 審以上訴人即被告係犯著作權
    法第91條第3 項、第2 項之罪，量處有期徒刑6 月，如易科
    罰金，以新臺幣1,000 元折算1 日，經核原審認事用法及量
    刑均無不當，應予維持，並引用如附件第1 審判決書所載事
    實、證據及理由。
二、上訴意旨略以：一審判決後已經與告訴人和解等語，經查：
    本件被告坦承犯行，且刑之量定，係實體法賦予法院得為自
    由裁量之事項，倘其未逾越法律所規定之範圍，或有濫用權
    限之情事，即屬合法。而原審量定刑期，業已審酌被告於本
    件之一切情狀等，就該法定最低刑度為之衡處，並無失出失
    入之情；且被告於原審尚未與告訴人達成和解，原審斟酌被
    告並無前科，素行尚可，其非法重製及散布他人之錄音著作
    藉以圖利，既侵害他人著作財產權，亦損及我國保護智慧財
    產權之國際形象，應予非難，被告重製、散布之期間約1個
    多月，每片盜版光碟售價為100 元，情節尚非重大，暨其犯
    罪後坦承犯行、然尚未與告訴人公司達成和解等一切情狀，
    量處有期徒刑6 月（本院按：為本件之罪法定之最低刑度）
    ，如易科罰金，以新臺幣1,000 元折算1 日，並考量被告斯
    時並未與告訴人達成和解，遂未為緩刑宣告，亦屬妥適。是
    被告上訴，為無理由，應予駁回。
三、查被告前未曾受有期徒刑以上之宣告，有本院97年9 月16日
    查悉之臺灣高等法院被告前案紀錄表在卷可按。被告因一時
    失慮，致罹刑典，然於本院第1 審判決後業已與告訴人達成
    和解，並就和解條件履行完竣等情，應認被告已顯悔悟，告
    訴人復亦表明不再追究，求為緩刑宣告等情，有和解書附卷
    可佐。是被告經此刑之宣告後，應知惕勵，信無再犯之虞，
    本院綜據全情，因認仍以暫不執行其刑比較適當，爰宣告緩
    刑2 年，用啟自新。
據上論斷，依刑事訴訟法第455 條之1 第1 項、第3 項、第368
條、第373 條，刑法第74條第1 項第1 款，判決如主文。
本案經檢察官靳開聖到庭執行職務。
中    華    民    國    97    年    9     月    30    日
                  刑事第5 庭審判長法  官  潘長生
                                  法  官  謝梨敏
                                  法  官  黎錦福
上列正本證明與原本無異。
本判決不得上訴。
                                  書記官  蔡麗春
中    華    民    國    97    年    9     月    30    日
........................................................
附件：
臺灣板橋地方法院刑事簡易判決          97年度簡字第3674號
聲  請  人  臺灣板橋地方法院檢察署檢察官
被      告  甲○○  女  30歲（民國○○年○月○日生）
                    住臺北縣中和市○○街189巷1號3樓
                    居臺北縣中和市○○街112巷1弄1號2樓
                    身分證統一編號：Ｚ000000000號
上列被告因違反著作權法案件，經檢察官聲請以簡易判決處刑（
97年度偵字第8104號），本院判決如下：
    主  文
甲○○意圖銷售而擅自以重製於光碟之方法侵害他人之著作財產
權，處有期徒刑陸月，如易科罰金，以新臺幣壹仟元折算壹日。
扣案之盜版光碟壹片沒收。
    事實及理由
一、犯罪事實：
(一)甲○○明知「LONGMAN PREPARATION SERIES FOR THE NEW
    TOEIC TEST Advanced Course Fourth Edition 」之錄音著
    作（聲請簡易判決處刑書誤載為視聽著作）共計六片CD光碟
    ，均係美商培生教育出版股份有限公司（下稱美商培生公司
    ）享有著作財產權，並授權予臺灣培生教育出版股份有限公
    司（下稱臺灣培生公司）在國內代理銷售，為受我國著作權
    法保護之著作，非經美商培生公司之同意或授權，不得擅自
    重製或散布。詎甲○○竟基於意圖銷售而違法重製上開著作
    於光碟及販售該等盜版光碟之集合犯意，先於不詳時間在雅
    虎奇摩拍賣網站上，向該網站註冊帳號為「a00000000 」號
    之人購得含有上開錄音著作之光碟後，即於民國96年10月16
    日在露天拍賣網站註冊拍賣帳號「zoe83 」，並自96年10月
    24日起，在其位於臺北縣中和市○○街112 巷1 弄1 號2 樓
    之居所（聲請簡易判決處刑書誤載為國光街189 巷1 號3 樓
    之戶籍地址），以燒錄機燒錄之方式，多次擅自將上開著作
    以MP3 檔案格式非法重製於光碟中，再透過電腦設備連接上
    網，以上開「zoe83 」帳號登入露天拍賣網站，以每片新臺
    幣（下同）一百元之價格刊登拍賣上開光碟之訊息，若有人
    競標購買，即以電子信箱「zoe83.kao@msa.hinet.net 」與
    其聯繫，通知買受人將價金匯入其所有之臺灣郵政股份有限
    公司臺北正義郵局帳號00000000000000號存款帳戶。待買受
    人匯款後，甲○○再寄送其所非法重製之盜版光碟予買受人
    ，即以此方式侵害上開著作權人之著作財產權。嗣於96年11
    月23日某時許，為內政部警政署保安警察大隊第二總隊第一
    大隊第三中隊警員發現上開拍賣訊息後，為蒐證而佯裝買家
    ，向甲○○購買上開含有未經授權重製錄音著作之盜版光碟
    一片，並將價金匯入甲○○上開郵局帳戶內，甲○○於收到
    款項後，即於同年月27日將上開盜版光碟以掛號郵寄予佯裝
    買家之警員，因而查獲。
(二)案經內政部警政署保安警察第二總隊第一大隊第三中隊報請
    暨美商培生公司訴由臺灣板橋地方法院檢察署檢察官偵查後
    聲請簡易判決處刑。
二、證據部分：
(一)被告甲○○於警詢及偵查中之自白。
(二)證人即臺灣培生公司員工曾雅靜出具之鑑定書一份。
(三)美商培生公司出具之告訴狀所附正版CD光碟影本六紙。
(四)露天拍賣網站網頁列印畫面共計十頁。
(五)被告所有之「zoe83 」露天拍賣網站帳號會員資料IP位址查
    詢資料四紙。
(六)臺灣郵政股份有限公司臺北正義郵局帳號00000000000000號
    帳戶存摺影本一份。
(七)扣案之盜版光碟一片及內容擷取資料一份。
    據此，本案事證明確，被告犯行洵堪認定。
三、論罪科刑部分：
(一)按視聽著作，包括電影、錄影、碟影、電腦螢幕上顯示之影
    像及其它藉機械或設備表現系列影像，不論有無附隨聲音而
    能附著於任何媒介物上之著作；又錄音著作，包括任何藉機
    械或設備表現系列聲音而能附著於任何媒介物上之著作。但
    附隨於視聽著作之聲音不屬之，著作權法第5 條第1 項各款
    著作內容例示第2 點(七)、(八)定有明文。經查，本件被侵害之
    著作物係美商培生公司所製作之「LONGMAN PREPARATION SE
    RIES FOR THE NEW TOEIC TEST Advanced Course Fourth E
    dition」CD光碟六片，其著作內容係聲音而未包含影像，應
    屬錄音著作而非視聽著作，檢察官聲請簡易判決處刑意旨認
    係視聽著作，尚有未恰，爰更正此部分之犯罪事實，合先敘
    明。
(二)核被告所為，係犯著作權法第91條第3 項、第2 項之意圖銷
    售而擅自以重製於光碟之方法侵害他人之著作財產權罪。被
    告明知係侵害著作財產權之重製光碟而散布前之持有行為，
    為其散布之階段行為，其散布行為復為重製之高度行為所吸
    收，均不另論罪。再按刑事法若干犯罪行為態樣，本質上原
    具有反覆、延續實行之特徵，立法時既予特別歸類，定為犯
    罪構成要件之行為要素，則行為人基於概括之犯意，在密切
    接近之一定時、地持續實行之複次行為，倘依社會通念，於
    客觀上認為符合一個反覆、延續性之行為觀念者，於刑法評
    價上，即應僅成立一罪，學理上所稱「集合犯」之職業性、
    營業性或收集性等具有重複特質之犯罪均屬之，例如經營、
    從事業務、收集、販賣、製造、散布等行為概念者，最高法
    院95年台上字第1079號判決、95年台上字第3937號判決、95
    年台上字第4686號判決可資參照。從而，本件被告於上開期
    間多次擅自以重製於光碟之方法侵害他人之著作財產權之行
    為，係以販賣圖利為目的之營業性行為，具有不斷反覆實施
    之特性，應認屬集合犯行為，論以一罪為已足。
(三)本院爰審酌被告並無前科，有臺灣高等法院被告前案紀錄表
    一份在卷可按，素行尚可，其非法重製及散布他人之錄音著
    作藉以圖利，既侵害他人著作財產權，亦損及我國保護智慧
    財產權之國際形象，應予非難，被告重製、散布之期間約一
    個多月，每片盜版光碟售價為一百元，情節尚非重大，暨其
    犯罪後坦承犯行、然尚未與告訴人公司達成和解等一切情狀
    ，量處如主文所示之刑，並諭知易科罰金之折算標準，以資
    懲儆。
(四)扣案含有未經授權重製錄音著作之盜版光碟一片，係被告因
    犯本罪所得之物，業據其供承在卷，不論屬於被告與否，應
    依著作權法第98條後段規定宣告沒收之。
四、依刑事訴訟法第449 條第1 項前段、第3 項、第454 條第2
    項、第450 條第1 項，著作權法第91條第3 項、第2 項、第
    98條後段，刑法第11條前段、第41條第1 項前段，逕以簡易
    判決處刑如主文。
五、如不服本判決，得自收受送達之日起十日內向本院提出上訴
    狀，上訴於本院第二審合議庭（須附繕本）。
中    華    民    國    97    年    5     月    26    日
                  刑事第十七庭  法  官 張紹省
上列正本證明與原本無異。
如不服本判決，得自收受送達之日起十日內向本院提出上訴狀，
上訴於本院第二審合議庭（須附繕本）。
                                書記官 周雅玲
中    華    民    國    97    年    5     月    26    日
附錄本案論罪科刑法條全文：
著作權法第91條
擅自以重製之方法侵害他人之著作財產權者，處三年以下有期徒
刑、拘役，或科或併科新臺幣七十五萬元以下罰金。
意圖銷售或出租而擅自以重製之方法侵害他人之著作財產權者，
處六月以上五年以下有期徒刑，得併科新臺幣二十萬元以上二百
萬元以下罰金。
以重製於光碟之方法犯前項之罪者，處六月以上五年以下有期徒
刑，得併科新臺幣五十萬元以上五百萬元以下罰金。
著作僅供個人參考或合理使用者，不構成著作權侵害。


司法院資訊處製作；財團法人民間司法改革基金會備份。
